臺灣嘉義地方法院刑事裁定
111年度聲字第358號
聲  請  人  臺灣嘉義地方檢察署檢察官
受  刑  人  許村吉

上列聲請人因受刑人數罪併罰有二裁判以上，聲請定其應執行之
刑（111年度執字第1340號），本院裁定如下：
    主  文
許村吉所犯如附表所示各罪所處之刑，應執行有期徒刑壹年陸月
，如易科罰金，以新臺幣壹仟元折算壹日。
    理  由
一、聲請意旨略以：受刑人許村吉因犯詐欺等案件，先後經法院
    判決確定如附表，應依刑法第53條及第51條第5款定其應執
    行之刑，爰依刑事訴訟法第477條第1項聲請裁定等語。
二、裁判確定前犯數罪者，併合處罰之；數罪併罰，分別宣告其
    罪之刑，依下列各款定其應執行者：五、宣告多數有期徒刑
    者，於各刑中之最長期以上，各刑合併之刑期以下，定其刑
    期。但不得逾30年；數罪併罰，有二裁判以上者，依第51條
    之規定，定其應執行之刑，刑法第50條第1項本文、第51條
    第5款及第53條分別定有明文。又數罪併罰，應依分別宣告
    其罪之刑為基礎，定其應執行刑，此觀刑法第51條規定自明
    ，故一裁判宣告數罪之刑，雖曾經定其執行刑，但如再與其
    他裁判宣告之刑定其執行刑時，前定之執行刑當然失效，仍
    應以其各罪宣告之刑為基礎，定其執行刑，不得以前之執行
    刑為基礎，以與後裁判宣告之刑，定其執行刑。又法律上屬
    於自由裁量之事項，有其外部性界限及內部性界限，並非概
    無拘束。依據法律之具體規定，法院應在其範圍選擇為適當
    之裁判者，為外部性界限；而法院為裁判時，應考量法律之
    目的，及法律秩序之理念所在者，為內部性界限。法院為裁
    判時，二者均不得有所踰越。在數罪併罰，有二裁判以上，
    定其應執行之刑時，固屬於法院自由裁量之事項，然仍應受
    前揭外部性界限及內部性界限之拘束，此有最高法院83年度
    台抗字第502號裁定、93年度台非字第192號判決意旨可資參
    照。
三、經查，受刑人因詐欺等案件，經本院先後判處如附表所示之
    刑，均屬可易科罰金之罪，並分別確定在案，有各該判決書
    、臺灣高等法院被告前案紀錄表等件在卷可稽，經核與前開
    併合處罰之要件相符，茲檢察官聲請定其應執行之刑，本院
    審核認為正當，應予准許，爰審酌如附表所示各罪所侵害法
    益種類、犯罪態樣、手段、犯罪時間間隔等節分別對社會所
    造成危害，並斟酌本案對全體犯罪應予之整體非難評價程度
    等情狀，定其應執行之刑，並諭知易科罰金之折算標準如主
    文所示。至如附表編號一至五所示之罪，雖經本院以110年
    度嘉簡字第1040號判決定應執行刑為有期徒刑1年4月確定，
    然依據上開說明，本院仍應更定其應執行刑，惟應受內部界
    限之拘束，附此敘明。
四、依刑事訴訟法第477條第1項，刑法第53條、第51條第5款、
    第41條第1項前段、第8項，裁定如主文。
中　　華　　民　　國　　111 　年　　5 　　月　　25　　日
           　　　 刑事第六庭  法　官  官怡臻 
上列正本證明與原本無異。
如不服本裁定，應於裁定送達後5 日內向本院提出抗告狀（應附
繕本）。
中　　華　　民　　國　　111 　年　　5 　　月　　25　　日
                          　　書記官　李彥廷
附表：
編號  一 二 三 罪名  私行拘禁 傷害 侵入住居 宣告刑  有期徒刑6月，如易科罰金，以新臺幣（下同）1,000元折算1日 有期徒刑6月，如易科罰金，以1,000元折算1日 有期徒刑2月，如易科罰金，以1,000元折算1日 犯罪日期  108年1月30日 108年1月30日 108年2月6日 偵  查 機關 臺灣嘉義地方檢察署 臺灣嘉義地方檢察署 臺灣嘉義地方檢察署  案號 108年度偵字第3237、3433、3521、4393、5767號 108年度偵字第3237、3433、3521、4393、5767號 108年度偵字第3237、3433、3521、4393、5767號 最 後 事 實 審 法院 臺灣嘉義地方法院 臺灣嘉義地方法院 臺灣嘉義地方法院  案號 110年度嘉簡字第1040號 110年度嘉簡字第1040號 110年度嘉簡字第1040號  判決日期 110年10月29日 110年10月29日 110年10月29日 確 定 判 決 法院 臺灣嘉義地方法院 臺灣嘉義地方法院 臺灣嘉義地方法院  案號 110年度嘉簡字第1040號 110年度嘉簡字第1040號 110年度嘉簡字第1040號  確定日期 110年12月7日 110年12月7日 110年12月7日 備註  如附表編號一至五所示之罪，經本院以110年度嘉簡字第1040號判決定其應執行刑為有期徒刑1年4月確定。   

編號  四 五 六 罪名  非法剝奪行動自由 傷害尊親屬 詐欺 宣告刑  有期徒刑4月，如易科罰金，以1,000元折算1日 有期徒刑5月，如易科罰金，以1,000元折算1日 有期徒刑3月，如易科罰金，以1,000元折算1日 犯罪日期  108年2月6日 108年2月6日 108年10月31日 偵  查 機關 臺灣嘉義地方檢察署 臺灣嘉義地方檢察署 臺灣嘉義地方檢察署  案號 108年度偵字第3237、3433、3521、4393、5767號 108年度偵字第3237、3433、3521、4393、5767號 110年度偵緝字第389、391、393號 最 後 事 實 審 法院 臺灣嘉義地方法院 臺灣嘉義地方法院 臺灣嘉義地方法院  案號 110年度嘉簡字第1040號 110年度嘉簡字第1040號 110年度嘉簡字第1119號  判決日期 110年10月29日 110年10月29日 111年2月24日 確 定 判 決 法院 臺灣嘉義地方法院 臺灣嘉義地方法院 臺灣嘉義地方法院  案號 110年度嘉簡字第1040號 110年度嘉簡字第1040號 110年度嘉簡字第1119號  確定日期 110年12月7日 110年12月7日 111年4月8日 備註  如附表編號一至五所示之罪，經本院以110年度嘉簡字第1040號判決定其應執行刑為有期徒刑1年4月確定。   

編號  七       （以下空白） （以下空白） 罪名  詐欺   宣告刑  有期徒刑3月，如易科罰金，以1,000元折算1日   犯罪日期  109年2月16日   偵  查 機關 臺灣嘉義地方檢察署    案號 110年度偵緝字第389、391、393號   最 後 事 實 審 法院 臺灣嘉義地方法院    案號 110年度嘉簡字第1119號    判決日期 111年2月24日   確 定 判 決 法院 臺灣嘉義地方法院    案號 110年度嘉簡字第1119號    確定日期 111年4月8日